【裁判字號】    95,交易,667
【裁判日期】    951130
【裁判案由】    過失傷害
【裁判全文】
臺灣臺北地方法院刑事判決             95年度交易字第667號
公  訴  人  臺灣臺北地方法院檢察署檢察官
被      告  乙○○
上列被告因過失傷害案件，經檢察官提起公訴（九十五年度偵字
第一八四八五號），被告於準備程序進行中為有罪之陳述，本院
合議庭裁定由受命法官獨任進行簡式審判程序審理後，判決如下
：
    主  文
乙○○因過失傷害人，處有期徒刑參月，如易科罰金，以銀元參
佰元即新臺幣玖佰元折算壹日。
    事  實
一、乙○○於民國九十五年三月十八日下午五時四十分許，駕駛
    車牌號碼一八七一－ＤＮ號（起訴書誤載為一八七０－ＤＮ
    ，併予更正）自小客車，沿高速公路下臺北市○○區○○路
    北往南方向行駛，行經松江路與民權東路二段路口時，欲左
    轉民權東路二段西往東方向，理應注意汽車行駛時應注意遵
    守號誌，並注意車前狀況，而依當時情形，又無不能注意之
    情事，竟疏未注意，闖越路口紅燈，撞及由甲○○所騎乘於
    民權東路東往西方向行駛車牌號碼ＹＬＫ－四一０號之重型
    機車，致甲○○人車倒地，甲○○並因而受有左手及左肩擦
    傷、左臀髖部及左膝挫傷、腦震盪症候群等傷害，乙○○於
    上開情事為有偵查犯罪權限之公務員知悉前，向據報到場處
    理之臺北市政府警察局中山分局員警潘龍偕坦承肇事，並接
    受裁判。
二、案經甲○○訴由臺北市政府警察局中山分局報告臺灣臺北地
    方法院檢察署檢察官偵查起訴，乙○○於準備程序進行中為
    有罪之陳述，本院合議庭裁定由受命法官獨任進行簡式審判
    程序審理。
    理  由
一、上揭犯罪事實，業據被告乙○○於偵審中均坦承不諱（見本
    院卷第十一至十五頁、偵卷第五、六頁），核與告訴人甲○
    ○指訴之被害情節大致相符（見本院卷第十二頁、偵查卷第
    七至八、四五頁），並經證人林枰發具結證述被告闖紅燈肇
    事之經過詳實（見偵查卷第四五頁），此外，復有馬偕紀念
    醫院乙種診斷證明書（見偵查卷第九頁）、財團法人慈濟綜
    合醫院臺北分院診斷證明書（見偵查卷第十頁）、耿誠中醫
    診所診斷證明書（見偵查卷第十一至十二頁）、臺北市政府
    警察局交通警察大隊道路交通事故初步分析研判表（見偵查
    卷第十三頁）、道路交通事故現場圖（見偵查卷第十四頁）
    、補充資料表（見偵查卷第二一頁）、談話紀錄表（見偵查
    卷第二二至二三頁）、調查報告表（見偵查卷第二六至二七
    頁）、車損及現場照片十八張（見偵查卷第三四至三八頁）
    等分別附卷可稽。按汽車行駛時，駕駛人應注意車前狀況，
    並隨時採取必要之安全措施，又汽車行駛至交叉路口，其行
    進、轉彎應遵守燈光號誌之指示，道路交通安全規則第九十
    四條第三項、第一百零二條第一項第一款分別定有明文。被
    告駕駛自小客車時，當時係晴天、日間自然光線、路面無缺
    陷無障礙物、視距良好，並無不能注意告訴人在其左前方之
    情事，且被告駕車行經交叉路口時，理應盡其注意義務減速
    慢行、遵守燈光號誌指示，並隨時注意車前狀況以避免危險
    發生，竟疏未注意及此，以致肇事使人受傷，被告顯有過失
    ，且若無被告違規闖紅燈之肇事行為，則無告訴人受傷害結
    果之發生，被告過失行為與告訴人所受上開傷害結果間，有
    相當因果關係，從而被告前開任意性之自白確與事實相符，
    本件事證明確，被告過失傷害犯行洵堪認定，應依法論科。
二、被告行為後，依九十五年六月十四日公布之刑法施行法第一
    之一條規定計算法定刑之罰金數額，並未較修正前之規定（
    以銀元計算之罰金數額，另適用罰金罰鍰提高標準條例第一
    條規定提高十倍）更有利於被告。是核被告所為，係犯修正
    前刑法第二百八十四條第一項前段之過失傷害罪。又查本件
    車禍於報案時未報明肇事人姓名，臺北市政府警察局中山分
    局交通分隊警員潘龍偕據報前往處理，被告在現場向該警員
    當場承認為肇事人之事實，有臺北市○○○○○道路交通事
    故肇事人自首情形紀錄表附卷足憑（見偵查卷第二九頁），
    故被告犯罪後，在有偵查犯罪權限之公務員未發覺前，即自
    首為肇事人，且接受裁判，核符自首之要件，而被告行為後
    ，刑法六十二條前段關於自首之規定，由「應減輕其刑」修
    正為「得減輕其刑」，新舊法比較結果，以舊法有利於行為
    人，依修正後刑法第二條第一項前段之規定，應適用行為時
    即修正前刑法第六十二條前段之規定減輕其刑。爰審酌被告
    違反駕駛人注意義務之疏失程度、告訴人所受傷勢、被告犯
    後坦承犯行態度良好及雖無法與告訴人達成民事和解但仍有
    和解之意等一切情狀，量處如主文所示之刑。又本件被告行
    為時之刑法第四十一條第一項前段規定：「犯最重本刑為五
    年以下有期徒刑以下之刑之罪，而受六個月以下有期徒刑或
    拘役之宣告，因身體、教育、職業、家庭之關係或其他正當
    事由，執行顯有困難者，得以一元以上三元以下折算一日，
    易科罰金」，而被告行為時之易科罰金折算標準，依修正前
    罰金罰鍰提高標準條例第二條規定（本條現已刪除），就其
    原定數額提高為一百倍折算一日，則本件被告人行為時之易
    科罰金折算標準，應以銀元三百元折算一日，經折算為新臺
    幣後，應以新臺幣九百元折算為一日。惟九十五年七月一日
    公布施行之刑法第四十一條第一項前段則規定：「犯最重本
    刑為五年以下有期徒刑以下之刑之罪，而受六個月以下有期
    徒刑或拘役之宣告者，得以新臺幣一千元、二千元或三千元
    折算一日，易科罰金。」比較修正前後之易科罰金折算標準
    ，以九十五年七月一日公布施行前之規定，較有利於行為人
    ，爰依刑法第二條第一項前段，適用修正前刑法第四十一條
    第一項前段規定，定其易科罰金之折算標準，以資懲儆。
據上論斷，應依刑事訴訟法第二百七十三條之一第一項、第二百
九十九條第一項前段，刑法第二條第一項前段、修正前刑法第二
百八十四條第一項前段、第六十二條前段、第四十一條第一項前
段，罰金罰鍰提高標準條例第一條前段、修正前罰金罰鍰提高標
準條例第二條，現行法規所定貨幣單位折算新臺幣條例第二條，
判決如主文。
本案經檢察官戴文亮到庭執行職務。
中    華    民    國   九十五   年   十一   月  三十  日
                    交通法庭法  官  劉煌基
以上正本證明與原本無異。
如不服本判決，應於判決送達後十日內向本院提出上訴狀（應抄
附繕本）。告訴人或被害人如對於本判決不服者，應具備理由請
求檢察官上訴，其上訴期間之計算係以檢察官收受判決正本之日
期為準。
                            書記官  陳豪達
中    華    民    國   九十五   年   十一   月  三十  日
附錄論罪法條：
中華民國刑法第284條
（過失傷害罪）
因過失傷害人者，處 6 月以下有期徒刑、拘役或 5 百元以下罰
金，致重傷者，處1年以下有期徒刑、拘役或5百元以下罰金。
從事業務之人，因業務上之過失傷害人者，處 1 年以下有期徒刑
、拘役或1千元以下罰金，致重傷者，處3年以下有期徒刑、拘役
或2千元以下罰金。


司法院資訊處製作；財團法人民間司法改革基金會備份。
